【裁判字號】    99,交聲,1426
【裁判日期】    990913
【裁判案由】    違反道路交通管理處罰條例聲明異議
【裁判全文】
臺灣臺北地方法院交通事件裁定        99年度交聲字第1426號
原處分機關  臺北市交通事件裁決所
受處分人    甲○○
上列異議人即受處分人因違反道路交通管理處罰條例案件，對於
臺北市交通事件裁所99年8月18日所為之處分(原處分案號：北市
裁罰字第裁22-A00000000號)，聲明異議，本院裁定如下：
    主  文
異議駁回。
    理  由
一、按汽車駕駛人，行車速度，超過規定之最高時速，或低於規
    定之最低時速，除有第43條第1項第2款情形外，處新台幣（
    下同）1,200元以上2,400元以下罰鍰；又汽車駕駛人違反道
    路交通管理處罰條例第40條者，除依原條款處罰鍰外，並記
    違規點數1點，道路交通管理處罰條例第40條、第63條第1項
    第1 款定有明文；次按汽車駕駛人之行為經以科學儀器取得
    證據資料證明其行為違規，當場不能或不宜攔截製單舉發者
    ，得逕行舉發，並應記明車輛牌照號碼、車型等可資辨明之
    資料，以汽車所有人為被通知人製單舉發，復為同條例第7
    條之2 第1 項第7 款、第4 項所明定。
二、本件異議人即受處分人甲○○於民國99年6月19日上午10 時
    01分許，駕駛車牌號碼CM-7342 號自小客車，行經臺北市○
    ○○路（東向西方向），因該路段限速50公里，經雷達測速
    感應器測得異議人當時時速為64公里，為台北市政府警察局
    中山分局交通分隊員警以異議人違反道路交通管理處罰條例
    第40條之規定，逕行舉發「限速50公里，經測時速64公里，
    超速14公里未滿20公里」之違規，嗣異議人於舉發通知單所
    載應到案日期前向原處分機關提出申訴，經原處分機關函請
    舉發單位調查結果，仍認異議人有前開違規行為，乃於99年
    8 月18日依前開條例第40條、第63條第1 項第1 款及違反道
    路交通管理事件統一裁罰基準表之規定，裁處異議人罰鍰1,
    600元，並記違規點數1 點。
三、本件聲明異議意旨略以：上開路段測速裝置並未依照道路交
    通管理處罰條例第7條之2規定，在裝置前方放置「前有超速
    照相請小心駕駛」之警示牌，警方係以偷拍方式違法取證，
    不得因此對伊裁罰，為此聲明異議，請求撤銷原處分等語。
四、經查：
  (一)本件異議人於99年6 月19日上午10時01分許，駕駛車牌號碼
    CM-7342 號自小客車，行經當時速限每小時50公里之臺北市
    ○○○路東向西方向處，經雷達測速感應器測得行車速度為
    每小時64公里，有超速14公里之違規事實，為異議人所不爭
    執，並有臺北市政府警察局舉發違反道路交通管理事件通知
    單及採證照片（本院卷第10頁）、臺北市政府警察局中山分
    局99年8 月13日北市警中分交字第09933270900 號函（本院
    卷第5 頁）等件在卷可證，是異議人之違規行為，堪以認定
    。
  (二)又汽車駕駛人行車速度超過規定之最高速限，經採用固定或
    非固定式科學儀器取得證據資料證明者，於一般道路須至少
    於100 公尺前，明顯標示之，道路交通管理處罰條例第7 條
    之2 第3 項固定有明文，然衡其立法用意，不外表明科處違
    規人行政裁罰之終極目的乃在敦促駕駛人依行車速限駕駛，
    是以科學儀器採證，應由主管機關在明顯處告示，用以提醒
    駕駛人依道路限速行駛，以期在駕駛人避免受罰之心理下，
    達到依行車速限駕駛進而維護行車安全之最大效益，此係善
    意之提醒，異議人身為駕駛人，理應藉此清楚注意暨遵守該
    路段速度限制之規定，非僅係於有設立「前有測速照相」告
    示牌處即遵守交通規則，於未有測速照相之處即存有僥倖心
    態而不予遵循，更不能因此排除未設置告示牌所取得之證據
    而論駕駛人超速行駛之違規行為為不罰，是不論本件舉發地
    點100 公尺前有無設置明顯警告標示告知駕駛人，受處分人
    均不得據此解免罰責，況據臺北市政府警察局中山分局函覆
    所示，舉發單位已依規定於違規地點雷達測速照相機前方10
    0 公尺處擺設移動式「常有測速照相請依限速行駛」之告示
    牌以提醒用路人，是異議人前揭所辯，顯係卸責之詞，應無
    可採。
五、綜上所述，異議人確有於前揭時、地，行車速度超過規定之
    最高時速未滿20公里之違規行為，原處分機關依前開道路交
    通管理處罰條例第40條、第63條第1 項及違反道路交通管理
    事件統一裁罰基準表之規定，裁處異議人罰鍰1,600 元，並
    記違規點數1 點，尚無違誤，本件聲明異議無理由，應予以
    駁回。
據上論斷，應依道路交通案件處理辦法第19條，裁定如主文。
中    華    民    國    99    年    9     月    13    日
                  交通法庭 法  官  陳雯珊
以上正本證明與原本無異。
如不服本裁定，應於送達後5日內，向本院提出抗告狀。
                           書記官  馬正道
中    華    民    國    99    年    9     月    13    日

司法院資訊處製作；財團法人民間司法改革基金會備份。
